【裁判字號】    90,上易,3187
【裁判日期】    901101
【裁判案由】    毒品危害防制條例
【裁判全文】
臺灣高等法院刑事判決                            九十年度上易字第三一八七號
    上  訴  人
    即  被  告  甲○○
右上訴人因毒品危害防制條例案件，不服臺灣桃園地方法院九十年度易字第七三三號
，中華民國九十年六月二十日第一審判決（起訴案號：臺灣桃園地方法院檢察署九十
年度毒偵緝字第七五號）提起上訴，本院判決如左：
    主  文
上訴駁回。
    事  實
一、甲○○前因施用毒品案件，經臺灣桃園地方法院裁定送觀察、勒戒後，認無繼續
    施用毒品之傾向，業經台灣桃園地方法院檢察署檢察官於八十七年八月三十一日
    以八十七年度偵字第一二三二四號為不起訴處分確定。再因施用毒品案件，又經
    台灣桃園地方法院裁定送觀察、勒戒後，認有繼續施用毒品傾向，經台灣桃園地
    方法院檢察署檢察官聲請本院裁定強制戒治，並以八十七年度偵字第一六三０二
    號提起公訴，經台灣桃園地方法院於八十八年十二月二十日以八十八年度易字第
    三五號判處有期徒刑十月，並於八十八年六月三十日經本院駁回上訴確定，嗣於
    八十九年三月二十六日執行完畢，猶不知悔改。竟又基於施用第二級毒品之概括
    犯意，自八十九年四月二十六日（起訴書誤載為自上開執行完畢日）起至同年十
    一月十二日止，連續在桃園縣平鎮市○○路一五三巷四弄七號其居住處，施用第
    二級毒品安非他命多次。嗣先於八十九年十月二日晚上九時許，在上址為警查獲
    ，並扣得其所持有第二級毒品安非他命一包驗餘重量０．一六一二公克（毛重０
    ．一六三二公克、取樣０．００二公克）；又於同年月十二日晚上九時三十分許
    ，在上址為警查獲，並扣得其不詳真實姓名、年籍、住居所綽號「美蘭」之成年
    女子所有而留置在該處，供其施用第二級毒品安非他命所用之空袋二個、吸管一
    支、裝毒品安非他命之盒子一個；復於同年十一月十二日零時十分許在上址為警
    查獲，並扣得綽號「美蘭」之成年女子所有而留置在該處，供其施用第二級毒品
    安非他命所用之吸食器一組、削尖吸管一支、吸食塑膠吸管四支、圓頭塑膠吸管
    一支、空袋三個等物品。
二、案經桃園縣警察局平鎮、桃園、中壢分局報請台灣桃園地方法院檢察署檢察官偵
    查起訴。
    理  由
一、訊據被告矢口否認有何施用第二級毒品安非他命之犯行，辯稱被查獲物係綽號美
    蘭所有，非伊所有，伊因受傷而吃藥，友人吸食，伊有勸他們勿吸云云。惟查右
    揭事實，業據被告甲○○於原審審理時供承不諱，而被告於前開時、地為警查獲
    時所採集之尿液，經送桃園縣衛生局檢驗結果，均呈甲基安非他命陽性反應，此
    有該局不法藥物尿液檢定書三紙附卷可參，而被告持有扣案之不明藥物一包，經
    本院送請憲兵司令部刑事支援中心鑑驗結果，認係第二級毒品安非他命驗餘重量
    ０．一六一二公克（毛重０．一六三二公克、取樣０．００二公克），亦有憲兵
    司令部刑事支援中心九十年五月一日（９０）綱得字第０五六八六號鑑驗通知書
    一紙在卷可參，並有被告之友人綽號「美蘭」之成年女子所有供其施用毒品安非
    他命所用之器具空袋五個、吸管一支、裝毒品安非他命之盒子一個、吸食器一組
    、削尖吸管一支、吸食塑膠吸管四支、圓頭塑膠吸管一支等物品扣案足憑；此外
    ，復有桃園縣警察局桃園、平鎮分局執行逕行搜索結果報告書及搜索扣押證明筆
    錄附卷足佐，足徵被告前開施用毒品自白與事實相符，堪予採信。又被告前因施
    用毒品案件，經臺灣桃園地方法院裁定送觀察、勒戒後，認無繼續施用毒品之傾
    向，業經台灣桃園地方法院檢察署檢察官於八十七年八月三十一日以八十七年度
    偵字第一二三二四號為不起訴處分確定。再因施用毒品案件，又經臺灣桃園地方
    法院裁定送觀察、勒戒後，認有繼續施用毒品傾向，經台灣桃園地方法院檢察署
    檢察官聲請本院裁定強制戒治，並以八十七年度偵字第一六三０二號提起公訴，
    經臺灣桃園地方法院於八十八年十二月二十日以八十八年度易字第三五號判處有
    期徒刑十月，並於八十八年六月三十日經本院駁回上訴確定，嗣於八十九年三月
    二十六日執行完畢，有台灣桃園地方法院檢察署刑案資料查註紀錄表、本院被告
    全國前案紀錄表各一份附卷可參，其於五年內三犯毒品危害防制條例第十條之罪
    ，其事後翻供所辯，顯係卸責之詞，核不足採，其犯行洵堪認定。
二、查安非他命係屬毒品危害防制條例第二條第二項所列之第二級毒品，核被告所為
    ，係犯毒品危害防制條例第十條第二項之施用第二級毒品罪。其持有第二級毒品
    安非他命，既均意在供己施用，其持有之低度行為應為施用之高度行為吸收，均
    不另論罪。被告先後多次施用第二級毒品安非他命犯行，時間緊接，犯罪構成要
    件相同，顯係基於概括犯意反覆為之，應依刑法第五十六條連續犯規定論以一罪
    ，加重其刑。又被告曾有如事實欄所載之犯行及執行情形，有台灣桃園地方法院
    檢察署刑案資料查註紀錄表在卷可按，其於五年內再犯本案有期徒刑以上之罪，
    為累犯，應依法遞加重其刑。
三、原審認被告罪證明確，援引毒品危害防制條例第十條第二項、第十八條第一項前
    段、第二十條第三項前段，刑法第十一條、第五十六條、第四十七條之規定，並
    審酌被告被告前因二次施用毒品，業分別經不起訴處分及判處有期徒刑十月在案
    ，猶不思悛悔，三犯施用毒品犯行，戕害己身，顯無悔改之意及犯後態度等一切
    情狀，量處有期徒刑一年，以資懲儆，就扣案之第二級毒品安非他命一包驗餘重
    量０．一六一二公克（毛重０．一六三二公克、取樣０．００二公克），係屬查
    獲之毒品，應依毒品危害防制條例第十八條第一項前段規定沒收銷燬之。至另扣
    案之空袋五個、吸管一支、裝毒品安非他命之盒子一個、吸食器一組、削尖吸管
    一支、吸食塑膠吸管四支、圓頭塑膠吸管一支等物品，雖係供被告施用毒品所用
    之器具，然並非被告所有，已如前述，爰不併予宣告沒收，附此敘明。原審認事
    用法，並無不合，量刑亦屬妥適，被告上訴仍執陳詞否認犯罪，其上訴核無理由
    ，應予駁回。
據上論斷，應依刑事訴訟法第三百六十八條，判決如主文。
本案經檢察官吳慎志到庭執行職務。
中      華      民      國    九十      年     十一     月      一      日
                              臺灣高等法院刑事第十七庭
                                  審判長法  官  陳  正  雄
                                        法  官  許  宗  和
                                        法  官  許  錦  印
右正本證明與原本無異。
不得上訴。
                                        書記官  楊  妙  恩
中      華      民      國     九十     年     十一   月        五      日
附錄本判決論罪科刑法條：
毒品危害防制條例第十條：
施用第一級毒品者，處六月以上五年以下有期徒刑。
施用第二級毒品者，處三年以下有期徒刑。
毒品危害防制條例第十八條第一項
查獲之毒品及專供製造或施用毒品之器具，不問屬於犯人與否，均沒收銷燬之。但合
於醫藥或研究之用者，得不予銷燬。


司法院資訊處製作；財團法人民間司法改革基金會備份。
